【裁判字號】    99,財管,50
【裁判日期】    991213
【裁判案由】    選任遺產管理人
【裁判全文】
臺灣屏東地方法院民事裁定              99年度財管字第50號
聲  請  人  臺灣新光商業銀行股份有限公司
法定代理人  李增昌
代  理  人  簡正杉
上列聲請人聲請就被繼承人邱運財之遺產選任遺產管理人事件，
本院裁定如下：
    主  文
選任史雙全律師為被繼承人邱運財（男，民國三十七年三月一日
生，身分證統一編號：Ｚ000000000號）之遺產管理人
。
程序費用新臺幣壹仟元由被繼承人邱運財之遺產負擔。
    理  由
一、本件聲請意旨略以：被繼承人邱運財（男，民國37年3月1日
    生，身分證統一編號：Ｚ000000000號，最後住所地為屏東縣
    潮州鎮○○里○○路7 號，94年11月13日死亡）生前尚欠聲
    請人所持之屏東地方法院94年度執字第6664號債權憑證所載
    金額未清償，且被繼承人之繼承人均已拋棄繼承，是否仍有
    應繼承之人不明，而聲請人為被繼承人邱運財之債權人，係
    利害關係人，為此聲請選任被繼承人邱運財之遺產管理人，
    並提出繼承系統表、戶籍（除戶）謄本影本、本院惠家慧字
    第0980021449號函影本、本院94年度執字第6664號債權憑證
    影本、地籍圖謄本、屏東縣長治鄉都市計畫土地使用分區證
    明書影本、土地登記第二類謄本等件為證。
二、按繼承開始時，繼承人有無不明者，而無親屬會議，或親屬
    會議未於1 個月內選定遺產管理人者，利害關係人得聲請法
    院選任遺產管理人，並由法院依公示催告程序，定6 個月以
    上之期限，公告繼承人，命於期限內承認繼承，民法第1177
    條、第1178條分別定有明文，此為關於無人承認繼承之規定
    。又先順序繼承人均拋棄其繼承權時，由次順序之繼承人繼
    承，其次順序繼承人有無不明或第四順序之繼承人均拋棄其
    繼承權者，準用關於無人承認繼承之規定，民法第1176條第
    6 項亦有明文。
三、查聲請人主張被繼承人邱運財生前積欠債權人債務，嗣於94
    年11月13日死亡，其所有順位之繼承人均已死亡或向本院為
    拋棄繼承之意思表示，又被繼承人之親屬會議未於繼承開始
    後1 個月內選定遺產管理人等情，業據其提出繼承系統表、
    戶籍（除戶）戶籍謄本影本、本院惠家慧字第0980021449號
    函影本、本院94年度執字第6664號債權憑證影本、地籍圖謄
    本、屏東縣長治鄉都市計畫土地使用分區證明書影本、土地
    登記第二類謄本等件為證，並經本院職權調閱本院94年度繼
    字第1031號、95年度繼字第56號卷核閱無誤，自堪信為真實
    。揆諸首揭法條規定與說明，聲請人既為被繼承人邱運財之
    債權人，為利害關係人，是其向本院聲請選任被繼承人邱運
    財之遺產管理人，當屬有據；又查被繼承人之繼承人均已死
    亡或拋棄繼承，應無意願擔任遺產管理人，另審酌無其他適
    當之人擔任被繼承人邱運財之遺產管理人等情，本院審酌史
    雙全律師乃屏東律師公會成員，法學素養深厚，能勝任且有
    意願擔任遺產管理人一職，且其與聲請人及被繼承人間無何
    利害關係，有利於管理及處理被繼承人邱運財後續之遺產問
    題，爰選任史雙全律師為被繼承人邱運財之遺產管理人。
四、依非訟事件法第24條第1 項、第157 條，裁定如主文。
中    華    民    國    99    年    12    月    13    日
                  家事庭        法  官  陳秀慧
以上正本係照原本作成。
如不服本裁定應於送達後10日內向本院提出抗告狀，並繳納抗告
費新臺幣1,000元。
中    華    民    國    99    年    12    月    13    日
                                書記官  賀燕花

司法院資訊處製作；財團法人民間司法改革基金會備份。
